DOUGLAS SILVA

Desenvolvedor Backend

Contato

(52) 98604-1384

silvadouglasyt@gmail.co

Canoas, RS - Brasil

in linkedin.com/in/douglass-3ab933121

Formação acadêmica

2018 - 2024

UNISINOS.

Ciência da Computação - Porto Alegre

Tecnologias primárias

Java

SpringBoot

Kotlin

Idiomas

Inalês

Nível - intermediário

Resumo

Desenvolvedor backend com mais de 5 anos de experiência na criação e implementação de soluções completas para servidores. Habilidades sólidas em linguagens como Java e Kotlin e frameworks como SpringBoot. Comprovada capacidade de colaborar em equipe e entregar projetos de alta qualidade.

Experiência profissional

Março 2022 - Presente

Porto Alegre

Software Developer, Sicredi (via DBC Company)

 Atualmente trabalhando como engenheiro de software alocado na Sicredi. Trabalho construindo novas funcionalidades para o organizador financeiro assim como outras demandas do OpenFinance.

Dezembro 2018 – Março 2022

Porto Alegre

Software Developer, TicketLog (via DBC Company)

Desenvolvimento de software atuando como fullstack usando o framework Scrum. Implementação de novas funcionalidades e manutenção das aplicações desenvolvidas. Desenvolvimento de novas funcionalidades para a plataforma de gerenciamento de frota existente no Brasil e criação de uma nova plataforma para expansão na América do Sul. Desenvolvimento de software atuando como fullstack usando o framework Scrum. Implementação de novas funcionalidades e manutenção das aplicações desenvolvidas. Desenvolvimento de novas funcionalidades para a plataforma de gerenciamento de frota existente no Brasil e criação de uma nova plataforma para expansão na América do Sul.

Dez. de 2018 - Presente

Porto Alegre

Desenvolvedor de Software, DBC Company

Participante selecionado da primeira edição do programa de treinamento VemSerDBC, um programa que se concentra na formação em tecnologias que geram maior empregabilidade e na preparação contínua para o desenvolvimento técnico e comportamental. Desde 2018 venho atuando como desenvolvedor e ao longo desse período passei por dois clientes: TicketLog e Sicredi, onde estou agora. Comecei como estagiário, fui efetivado como júnior ainda em 2018 e pouco tempo depois fui promovido para pleno.